最高法院刑事裁定　　　　　　　一○○年度台抗字第二○六號
抗　告　人　陳永昌
上列抗告人因未經許可持有子彈等罪案件，不服台灣高等法院中
華民國一○○年一月二十四日駁回其聲請具保停止羈押之裁定（
一○○年度聲字第二○六號），提起抗告，本院裁定如下：
    主  文
抗告駁回。
    理  由
本件原裁定以抗告人陳永昌前經原審法院以其涉犯未經許可持有
子彈及加重竊盜等罪，嫌疑重大，且有刑事訴訟法第一百零一條
之一第一項之情形（即有事實足認為有反覆實施同一犯罪之虞）
，認有羈押之必要，而於民國一○○年一月三日起執行羈押。抗
告人聲請意旨略稱：伊之未婚妻甫生產，又將於一○○年一月二
十七日入監執行，故伊亟需返家與未婚妻辦理結婚手續，並為小
孩申辦戶口登記及安排扶養事宜，爰請准予具保停止羈押云云。
惟抗告人涉犯加重竊盜共二十罪，前經第一審法院每罪各處有期
徒刑七月，連同其所犯收受贓物、非法寄藏子彈，及損壞公務員
職務上掌管之物品罪，分別處有期徒刑四月、四月及七月，合併
定其應執行之刑有期徒刑五年二月在案，足見抗告人犯罪嫌疑確
屬重大。而抗告人自九十九年六月七日起，至同年七月十一日止
，先後攜帶兇器竊盜計二十次之多，而其另涉犯其他竊盜案件，
亦先後經台灣台北地方法院以九十九年度易字第二五三六號，及
同年度易字第二四九四號刑事判決分別處有期徒刑八月及一年確
定，有其前案紀錄表在卷可稽，顯有事實足認抗告人有反覆實施
同一犯罪之虞，如予停止羈押，仍有可能再犯竊盜罪，符合刑事
訴訟法第一百零一條之一第一項第五款之法定羈押原因。且抗告
人若未予羈押，亦有礙日後審判及刑罰執行之順利進行，自有羈
押之必要，且不能以具保代替羈押。至抗告人謂其亟需返家與未
婚妻完婚，並辦理小孩戶口登記及扶養等事由，俱非法院審查應
否羈押及得否具保停止羈押時所應審酌之因素，因認其聲請具保
停止羈押，為無理由，而予以駁回，經核於法尚無違誤。抗告意
旨略以：伊犯後已坦承認罪，並無逃亡、串證及湮滅事證之虞，
自無羈押之必要。且伊未婚妻甫生產不久，小孩亟須由伊申報戶
口登記，否則將成為私生子。況伊父母年老體衰，家中經濟亦須
由伊扶持，爰請准予具保停止羈押，以啟自新云云。惟有無羈押
之必要性，得否具保、責付、限制住居而停止羈押，均屬事實審
法院得自由裁量、判斷之職權，苟其此項裁量、判斷並不悖乎通
常一般人日常生活經驗之定則或論理法則，又於裁定書內論述其
何以作此判斷之理由者，即不得任意指為違法而據為抗告之適法
理由。查原裁定對於其憑何認定本件羈押原因尚未消滅，抗告人
仍有繼續羈押之必要，且不能以具保代替羈押，而駁回其具保停
止羈押之聲請，已詳敘其理由，經核並無違反經驗、論理法則或
其他違法情形。抗告意旨仍執前詞爭辯，而就原法院職權裁量之
事項，任意指摘原裁定不當，揆之上開說明，應認其抗告為無理
由，予以駁回。
據上論結，應依刑事訴訟法第四百十二條，裁定如主文。
中    華    民    國  一○○  年    三    月  二十四  日
                      最高法院刑事第六庭
                          審判長法官  洪  文  章  
                                法官  王  居  財  
                                法官  郭  毓  洲  
                                法官  沈  揚  仁  
                                法官  林  瑞  斌  
本件正本證明與原本無異
                                      書  記  官  
中    華    民    國  一○○  年    三    月  二十八  日
                                                      v